Minutes et répertoires du notaire Charles DENIS de VILLIERS, janvier 1810 - décembre 1819 (étude XXIX)
Archives nationales
- Répertoire(s) de Charles DENIS de VILLIERS, 1810 - 1819; MC/RE/XXIX/8 - MC/RE/XXIX/11
  - Répertoire. 1810 - 1815, 31 mars, 1810 - 31 mars 1815; MC/RE/XXIX/8
    - Constitution viagère par François Auguste de Chateaubriant et Céleste Buisson son épouse, rue du Bac, n° 30, à Jean Michel Noël Gileron., 23 avril 1810
      Date de révision: 2010
      constitution de rente; Bac (rue du); Buisson, Céleste; Chateaubriand, François René de (1768-1848); Gileron, Jean Michel Noël
    - Inventaire après décès: Rossignol, Marie-Jean-Louis., 30 mai 1810
      inventaire après décès; Rossignol, Marie-Jean-Louis
    - Inventaire après décès: Bourzac, Marie-Thérèse. Giraud, Claude (veuve). Bac (rue du), maison des Missions étrangères, 6 juin 1810
      inventaire après décès; Missions Etrangères (séminaire des); Bac (rue du); Bourzac, Marie-Thérèse; Giraud, Claude
    - Inventaire après décès: Rotalier, Claude-Pierre de., 4 juillet 1810
      inventaire après décès; Rotalier, Claude-Pierre de
    - Vente de fonds de Charcuterie., 26 juillet 1810
      Date de création de la notice: 2012
      acte de vente; charcutier
    - Inventaire après décès: Potin, Adélaïde-Hortense. Fleuriais, Georges-Marguerite-François (épouse). Commis à la préfecture de Police (premier). Saint-Eloi (rue), n° 4, 4 août 1810
      inventaire après décès; Saint-Eloi (rue); Potin, Adélaïde-Hortense; Fleuriais, Georges-Marguerite-François
    - Inventaire après décès: Vernisson, Clotilde-Louise. Leguilloux, Louis-Pierre-Jean (épouse). Racheveur (ouvrier). Grenelle (rue de), n° 59, fontaine, cour, 17 août 1810
      inventaire après décès; Grenelle (rue de); Vernisson, Clotilde-Louise; Leguilloux, Louis-Pierre-Jean
    - Inventaire après décès: Delabriere, Marie-Catherine. Aubin, Jean-François (épouse). Cuisinier. Bourgogne (rue de), n° 40, 25 août 1810
      inventaire après décès; Bourgogne (rue de); Delabriere, Marie-Catherine; Aubin, Jean-François
    - Inventaire après décès: Chenu, François. Tabac (fonds de commerce de)., 30 août 1810
      24 septembre 1810, publication du fonds de commerce.
      inventaire après décès; Chenu, François; cuisinier
    - Inventaire après décès: Bruc, Modeste-Charlotte-Marie de. Clermont Tonnerre, Jules-Gaspard-Aymard de (épouse). Capitaine de cavalerie, chambellan de la princesse Pauline,comte. Saint-Dominique (rue), n° 90, 31 août 1810
      23 mars 1811, quittance des légataires de Gaspard de Clermont Tonnerre ensuite d'autres du 22 mai 1810 chez Me Noël (étude LXVIII), RE/XLV/12
      inventaire après décès; Saint-Dominique (rue); Bruc, Modeste-Charlotte-Marie de; Clermont Tonnerre, Jules-Gaspard-Aymard de; Clermont Tonnerre, Gaspard de; commerçant
    - Publication du fonds de commerce de Tabac., 24 septembre 1810
      publication officielle; commerçant
    - Inventaire après décès: Fossier, Marie-Catherine. Lavoy, Pierre-Etienne (épouse); Raget, Michel-Vincent (épouse divorcée). Blanchisseur. Bonaparte (quai), n° 71, 3 octobre 1810
      inventaire après décès; Bonaparte (quai); Fossier, Marie-Catherine; Lavoy, Pierre-Etienne; Raget, Michel-Vincent (épouse divorcée); teinturier blanchisseur
    - Inventaire après décès: Louvet, Luce. Butay, Cosme-François (épouse). Employé au ministère de la Guerre. Montmartre (rue), n° 103, 18 octobre 1810
      inventaire après décès; Montmartre (rue); Louvet, Luce; Butay, Cosme-François; teinturier blanchisseur
    - Inventaire après décès: Leclerc de Juigné, Léon-Marguerite., 16 novembre 1810
      cf. partage du 3 messidor an XIII [22 juin 1805], RE/XXIX/6
      inventaire après décès; Leclerc de Juigné, Léon-Marguerite; fonctionnaire
    - Inventaire après décès: Gardin, Marie. Binet, Ambroise (épouse). Pâtissier. Saint-Dominique-au-Gros-Caillou (rue), n° 18, 20 novembre 1810
      inventaire après décès; Saint-Dominique-du-Gros-Caillou (rue); Gardin, Marie; Binet, Ambroise
    - Inventaire après décès: Boutels, Jean. Bac (rue du), n° 38, 11 décembre 1810
      inventaire après décès; Bac (rue du); Boutels, Jean; pâtissier
    - procès-verbal de défaut et Inventaire après décès: Delaporte, Marie-Madeleine. Daire, Jean-François-Augustin (épouse). Cuisinier. Saint-Dominique (rue), n° 17, 19 décembre 1810
      cf liquidation et compte de tutelle du 14 mars 1810, RE/XXIX/8
      inventaire après décès; Saint-Dominique (rue); Delaporte, Marie-Madeleine; Daire, Jean-François-Augustin
    - Inventaire après décès: Deflandres, Charlemagne., 24 décembre 1810
      22 septembre 1812, procès verbal d'ouverture des opérations de liquidation et partage de la communauté entre Charlemagne DEFLANDRES, et Elisabeth Adélaïde LEROUX, sa première épouse, à la requête du tuteur de Marie Palmire DEFLANDRES, rue de Grenelle Saint Honoré, n° 47, RE/L/12.
      inventaire après décès; Deflandres, Charlemagne
    - Inventaire après décès: Lasteyrie Dusaillant, Charlotte-Françoise-Annette de. Ximenes d'Arragon, Ferdinand-Joseph-François-Louis-G. (épouse). Propriétaire. Chaise (rue de la), n° 20, 28 décembre 1810
      inventaire après décès; Chaise (rue de la); Lasteyrie Dusaillant, Charlotte-Françoise-Annette de; Ximenes d'Arragon, Ferdinand-Joseph-François-Louis-G.
    - Inventaire après décès: Guerin, Jeanne-Françoise. Bridel, Guillaume-Etienne (veuve). Grenelle (rue de), n° 3, Saint-Germain, 17 janvier 1811
      inventaire après décès; Grenelle (rue de); Guerin, Jeanne-Françoise; Bridel, Guillaume-Etienne; cuisinier
    - Inventaire après décès: Champion de Cice, Jérôme-Marie., 26 janvier 1811
      inventaire après décès; Champion de Cice, Jérôme-Marie
    - Inventaire après décès: Remy, Marguerite-Françoise., 8 février 1811
      inventaire après décès; Remy, Marguerite-Françoise
    - Inventaire après décès: Cherrier, Charlotte-Sophie. Bignon, Pierre-Louis-Jacques (épouse). Vérificateur des domaines et enregistrement. Vieille-du-Temple (rue), n° 78, 11 février 1811
      inventaire après décès; Vieille-du-Temple (rue); Cherrier, Charlotte-Sophie; Bignon, Pierre-Louis-Jacques
    - Inventaire après décès: Moureau, Michel., 15 février 1811
      inventaire après décès; Moureau, Michel
    - Inventaire après décès: Hanson, Marie-Victoire. Metxy, Vital (épouse). Rentier. Saint-Jacques (rue), n° 277, hôpital du Val de-Grâce, 5 mars 1811
      inventaire après décès; Saint-Jacques (rue); Hanson, Marie-Victoire; Metxy, Vital
    - Inventaire après décès: Thiroux, Madeleine. Choiseul Beaupre, François-Martial de (veuve). Lieutenant général des armées de France. Université (rue de l'), n° 90, 29 mars 1811
      inventaire après décès; Université (rue de l'); Thiroux, Madeleine; Choiseul-Beaupré, François-Martial de
    - Inventaire après décès: Erskine, Charles. Cardinal. Rome (Italie), 9 avril 1811
      inventaire après décès; Rome (Italie); Erskine, Charles; officier (armée)
    - Inventaire après décès: Henriot, François-Nicolas., 18 avril 1811
      inventaire après décès; Henriot, François-Nicolas; évêque
    - Inventaire après décès: Vincent Mareri, Hippolyte. Cardinal. Université (rue de l'), n° 82, 25 avril 1811
      inventaire après décès; Université (rue de l'); Vincent Mareri, Hippolyte
    - Inventaire après décès: Goyon de Vauduran, Renée-Modeste. Desesmaisons, Claude-François-Jean-Baptiste-Donatien (veuve). Sèvres (rue de), n° 4, 26 avril 1811
      inventaire après décès; Sèvres (rue de); Goyon de Vauduran, Renée-Modeste; Desesmaisons, Claude-François-Jean-Baptiste-Donatien; cardinal
    - Inventaire après décès: Durand, Louis. Prêtre, abbé desservant l'église de l'hospice des incurables femmes. Sèvres (rue de), 16 mai 1811
      Décédé le 16 avril 1811. 26 septembre 1811, liquidation, ET/XXIX/758.
      inventaire après décès; Sèvres (rue de); Durand, Louis
    - Inventaire après décès: Bouzier Chambaudière, Joseph., 25 mai 1811
      inventaire après décès; Bouzier Chambaudière, Joseph; abbé; prêtre
    - Inventaire après décès: Leclerc, Pierre-Thomas., 27 mai 1811
      inventaire après décès; Leclerc, Pierre-Thomas
    - Inventaire après décès: Lafforgue, Jean-Théodore. Faubourg-Saint-Denis (rue du), 28 mai 1811
      inventaire après décès; Faubourg-Saint-Denis (rue du); Lafforgue, Jean-Théodore
    - Inventaire après décès: Ferrot, Claudine. Lamiral, François (épouse). Horloger. Saints-Pères (rue des), n° 65, 30 mai 1811
      inventaire après décès; Saints-Pères (rue des); Ferrot, Claudine; Lamiral, François
    - Inventaire après décès: Delabre, Jacques-Jean-Gabriel. Neuve-Babylone (rue de), n° 9, 22 juin 1811
      inventaire après décès; Neuve-de-Babylone (rue); Delabre, Jacques-Jean-Gabriel; horloger
    - Inventaire après décès: Lavard, Madeleine-Claude. Brulard, Nicolas (épouse). Crieur aux Ventes. Mazarine (rue), n° 20, 4 juillet 1811
      inventaire après décès; Mazarine (rue); Lavard, Madeleine-Claude; Brulard, Nicolas
    - Procuration par François Auguste Châteaubriant, rue des Saints-Pères, n° 63., 14 août 1811
      procuration; Saints-Pères (rue des); Châteaubriant, François Auguste
    - Inventaire après décès: Lepelletier, Louis-Marie-Hyacinthe. Pelletier (quai), n° 8, 14 octobre 1811
      inventaire après décès; Pelletier (quai); Lepelletier, Louis-Marie-Hyacinthe; commerçant
    - Inventaire après décès: Sauvage, Marie-Thérèse. Fouquet, Jacques (épouse). Dragon (rue du), n° 16, 19 octobre 1811
      inventaire après décès; Dragon (rue du); Sauvage, Marie-Thérèse; Fouquet, Jacques
    - Inventaire après décès: Remy, Agathe-Suzanne. Doulcet, Louis (veuve). Avocat au Parlement de Paris (ancien). Culture-Sainte-Catherine (rue), n° 48, 6 novembre 1811
      inventaire après décès; Culture-Sainte-Catherine (rue de la); Remy, Agathe-Suzanne; Doulcet, Louis
    - Inventaire après décès: Marguerin, Marguerite-Marie. Aubin, de Laforest, Dominique (veuve). Bac (rue du), n° 19/MONTFERMEIL (Seine-Saint-Denis), 22 novembre 1811
      inventaire après décès; Montfermeil (Seine-Saint-Denis); Bac (rue du); Marguerin, Marguerite-Marie; Aubin, de Laforest, Dominique; avocat au parlement (Ancien Régime)
    - Inventaire après décès: Millin de Grandmaison de Lachamblaine, Alexandre-Paul., 11 décembre 1811
      inventaire après décès; Millin de Grandmaison de Lachamblaine, Alexandre-Paul
    - Procuration des anciens Avoués., 11 décembre 1811
      procuration; avoué
    - Inventaire après décès: Sarrot, Jacques., 26 décembre 1811
      inventaire après décès; Sarrot, Jacques
    - Inventaire après décès: Brigeon, Marie-Catherine-Rosalie., 6 janvier 1812
      inventaire après décès; Brigeon, Marie-Catherine-Rosalie
    - Inventaire après décès: Brion, Louis., 8 janvier 1812
      inventaire après décès; Brion, Louis
    - Inventaire après décès: Rulaut, Anne-Louise. Geffrard de Lamotte Sanois, Jean-François-Joseph (veuve). Propriétaire. Culture-Sainte-Catherine (rue), n° 46, 13 janvier 1812
      inventaire après décès; Culture-Sainte-Catherine (rue de la); Rulaut, Anne-Louise; Geffrard de Lamotte Sanois, Jean-François-Joseph
    - Inventaire après décès: Godard, Jacques-Robert., 15 janvier 1812
      inventaire après décès; Godard, Jacques-Robert
    - Inventaire après décès: Fortin, Adrienne-Geneviève., 5 février 1812
      inventaire après décès; Fortin, Adrienne-Geneviève
    - Inventaire après décès: Crecy, Jean-Baptiste-Antoine., 12 mars 1812
      inventaire après décès; Crecy, Jean-Baptiste-Antoine; sculpteur
    - Inventaire après décès: Boutet, Mathieu. Sèvres (rue de), n° 63, 31 mars 1812
      inventaire après décès; Sèvres (rue de); Boutet, Mathieu
    - Inventaire après décès: Gerard, Sébastien., 1er avril 1812
      inventaire après décès; Gerard, Sébastien
    - Inventaire après décès: Jomard, Marie-Guillemette. Dupont, Joseph-Michel (veuve). Neuve-Saint-Etienne (rue), n° 31, 9 avril 1812
      inventaire après décès; Neuve-Saint-Etienne (rue); Jomard, Marie-Guillemette; Dupont, Joseph-Michel
    - Inventaire après décès: Biolley, Antoinette-Marguerite. Caritte, Nicolas (veuve). Rentière. Dragon (rue du), n° 34, 28 avril 1812
      inventaire après décès; Dragon (rue du); Biolley, Antoinette-Marguerite; Caritte, Nicolas
    - Inventaire après décès: Orvain, Anne-Antoinette. Petizeaux, Jean-Baptiste-Pierre (veuve). Palatine (rue), 29 avril 1812
      inventaire après décès; Palatine (rue); Orvain, Anne-Antoinette; Petizeaux, Jean-Baptiste-Pierre
    - Inventaire après décès: Luneau, Marie. Navarre, Jacques-Adrien (veuve). Rentière. Bourgogne (rue de), n° 41, 1er mai 1812
      inventaire après décès; Bourgogne (rue de); Luneau, Marie; Navarre, Jacques-Adrien
    - Inventaire après décès: Morel de Groslée Peyre, Jean-Henri (comte de Peyre)., 1er mai 1812
      liquidation de la succession le 1er juillet 1844, RE/XXIX/18.
      inventaire après décès; Morel de Groslée Peyre, Jean-Henri
    - Inventaire après décès: Carrey Villiers, Marie-Jeanne. Brochois, François (veuve); Lecomte, François-Claude (veuve). Haut-Moulin (rue du), n° 8, 23 mai 1812
      inventaire après décès; Haut-Moulin (rue du); Carrey Villiers, Marie-Jeanne; Brochois, François; Lecomte, François-Claude
    - Inventaire après décès: Jonin, Marie-Josèphe. Gillot, Jean-Baptiste (épouse). Receveur des rentes. Vieux-Colombier (rue du), n° 21, 29 mai 1812
      inventaire après décès; Vieux-Colombier (rue du); Jonin, Marie-Josèphe; Gillot, Jean-Baptiste
    - Inventaire après décès: Notte, Thérèse-Eulalie. Cannac dit Leblanc, François-Joseph (épouse). Employé. Ecouffes (rue des), n° 8, 1er juin 1812
      inventaire après décès; Ecouffes (rue des); Notte, Thérèse Eulalie; Cannac, François Joseph; percepteur
    - Inventaire après décès: Jogues de Villery, Marie-Marguerite. Joly de Fleury, Jean-François (veuve); Angraon de Fonpertuis, L. (veuve). Ministre d'Etat et des finances, doyen des Conseillers d'Etat. Grenelle (rue de), n° 49, Saint-Germain, 9 juin 1812
      inventaire après décès; Grenelle (rue de); Jogues de Villery, Marie-Marguerite; Joly de Fleury, Jean-François; Angraon de Fonpertuis, L.
    - Inventaire après décès: Raffard, Louis-Marin. Antony, et de Marie Françoise Boudet son épouse à Choisy-le-Roi., 13 juin 1812
      inventaire après décès; Antony (Hauts-de-Seine); Raffard, Louis-Marin; Boudet, Marie Françoise; conseiller d'Etat (Ancien Régime); ministre
    - Inventaire après décès: Cart, Marie-Antoinette. Guilleminot, François (épouse). Rentier. Cléry (rue de), n° 27, 16 juin 1812
      inventaire après décès; Cléry (rue de); Cart, Marie-Antoinette; Guilleminot, François
    - Inventaire après décès: Dufieux, Marie-Catherine. Leclerc, Jean-Augustin (épouse). Menuisier (compagnon). Sèvres (rue de), n° 4, 19 juin 1812
      inventaire après décès; Sèvres (rue de); Dufieux, Marie-Catherine; Leclerc, Jean-Augustin
    - Inventaire après décès: Thirion, Jean-Baptiste., 23 juin 1812
      inventaire après décès; Thirion, Jean-Baptiste; menuisier
    - Inventaire après décès: Auvray, Charles-François. Charcutier. Sèvres (rue de), n° 51, 15 juillet 1812
      inventaire après décès; Sèvres (rue de); Auvray, Charles-François
    - Inventaire après décès: Grintelle, Jean. Saint-Lazare (rue), n° 18, 20 juillet 1812
      inventaire après décès; Saint-Lazare (rue); Grintelle, Jean; charcutier
    - Inventaire après décès: Maradan, Joseph., 24 juillet 1812
      inventaire après décès; Maradan, Joseph
    - Inventaire après décès: Mosnier de Thouarre, Marie., 27 juillet 1812
      inventaire après décès; Mosnier de Thouarre, Marie
    - Inventaire après décès: Rouille, Marie-Catherine. Harcourt Beuvron, Anne-François (veuve). Genelle-Saint-Germain (rue de), n° 81, 6 août 1812
      inventaire après décès; Grenelle (rue de); Rouille, Marie-Catherine; Harcourt Beuvron, Anne-François
    - Vente d'un fonds de Salpêtrière., 3 septembre 1812
      acte de vente
    - Inventaire après décès: Monnot dit Bourguignon, Pierre., 9 septembre 1812
      inventaire après décès; Monnot, Pierre; Bourguignon, Pierre
    - Inventaire après décès: Sellier, Marie-Marguerite. Favier, Jean-Pierre (épouse). Tailleur d'habits. Four-Saint-Germain (rue du), n° 71, 22 septembre 1812
      inventaire après décès; Four-Saint-Germain (rue du); Sellier, Marie-Marguerite; Favier, Jean-Pierre
    - Inventaire après décès: Syrett, Elisabeth. Faivre, Pierre-Augustin (épouse). Cuisinier. Tournon (rue de), n° 12, 25 septembre 1812
      inventaire après décès; Tournon (rue de); Syrett, Elisabeth; Faivre, Pierre-Augustin; tailleur d'habits
    - Inventaire après décès: Roverella, Aurélien. Cardinal., 5 octobre 1812
      inventaire après décès; Roverella, Aurélien; cuisinier
    - Inventaire après décès: Mathieu, Victoire. Blondeau, Emiland (épouse). Boulanger. Sèvres (rue de), n° 6, 14 octobre 1812
      23 août 1836, liquidation de la succession, RE/XXIX/16.
      inventaire après décès; Sèvres (rue de); Mathieu, Victoire; Blondeau, Emiland; cardinal
    - Vente de fonds de Mercerie., 6 novembre 1812
      Précisions sur les fonctions: mercier (marchand).
      acte de vente; commerçant
    - Inventaire après décès: Pioret, Christophe-François., 16 novembre 1812
      inventaire après décès; Pioret, Christophe-François; graveur
    - Inventaire après décès: Leroy, Marie-Françoise-Charlotte., 30 novembre 1812
      inventaire après décès; Leroy, Marie-Françoise-Charlotte
    - Inventaire après décès: Saint-Fault Delamotte, Pierre-Etienne., 2 décembre 1812
      inventaire après décès; Saint-Fault Delamotte, Pierre-Etienne
    - Inventaire après décès: L'herault Saint-Germain, Jeanne-Louise., 5 décembre 1812
      inventaire après décès; L'herault Saint-Germain, Jeanne-Louise
    - Inventaire après décès: Cusset, Catherine. Boutete, Jean (veuve); Boussuge, Etienne (veuve). Bac (rue du), n° 38, 10 décembre 1812
      inventaire après décès; Bac (rue du); Cusset, Catherine; Boutete, Jean; Boussuge, Etienne
    - Inventaire après décès: Verret, Toussaint. Fidélité (rue de la), n° 12, 19 décembre 1812
      inventaire après décès; Fidélité (rue de la); Verret, Toussaint
    - Inventaire après décès: Masson, Jean-Joachim., 22 décembre 1812
      inventaire après décès; Masson, Jean-Joachim
    - Inventaire après décès: Sablon, Elisabeth. Masson, Jean-Joachim (épouse)., 22 décembre 1812
      inventaire après décès; Sablon, Elisabeth; Masson, Jean-Joachim
    - Inventaire après décès: Ferraris, Félix-André., 23 janvier 1813
      inventaire après décès; Ferraris, Félix-André
    - Inventaire après décès: Lempereur, Marie-Elisabeth. Ferraris, Félix-André (épouse)., 23 janvier 1813
      inventaire après décès; Lempereur, Marie-Elisabeth; Ferraris, Félix-André
    - Inventaire après décès: Voillemin, Marie-Catherine. Mercier, Jean-François (veuve). Rentière. Saint-Guillaume (rue), n° 38, 1er février 1813
      inventaire après décès; Saint-Guillaume (rue); Voillemin, Marie-Catherine; Mercier, Jean-François
    - Inventaire après interdiction: Escale de Malissole, Marie-Françoise., 15 février 1813
      inventaire; Escale de Malissole, Marie-Françoise
    - Inventaire après décès: Pillier, Félicité-Angélique. Palis, Pierre-Marie (épouse). Maçon (maître). Guénégaud (rue), n° 15, 3 mars 1813
      inventaire après décès; Guénégaud (rue); Pillier, Félicité-Angélique; Palis, Pierre-Marie
    - Inventaire après décès: Regnier, Anne-Catherine. Lepape, Antoine-Alexandre (épouse). Rentier. Canettes (rue des), n° 18, 31 mars 1813
      inventaire après décès; Canettes (rue des); Regnier, Anne-Catherine; Lepape, Antoine-Alexandre; maçon
    - Inventaire après décès: Bignot, Marie-Elisabeth. Cavillier, Louis-Jacques (veuve). Draps (ancien marchand de). Prouvaires (rue des), n° 3, 17 avril 1813
      inventaire après décès; Prouvaires (rue des); Bignot, Marie-Elisabeth; Cavillier, Louis-Jacques
    - Inventaire après décès: Brunet, Pierre-Marty., 5 mai 1813
      inventaire après décès; Brunet, Pierre-Marty; tisserand
    - Inventaire après décès: Bonbled, Claude-Louis., 5 mai 1813
      inventaire après décès; Bonbled, Claude-Louis
    - Inventaire après décès: Igonel, François. Poêlier (garçon). Gindre (rue du), n° 8, 12 mai 1813
      inventaire après décès; Gindre (rue du); Igonel, François
    - Inventaire après décès: Leroy, Charlotte-Odile. Suillerot, Toussaint (épouse). Plumet (rue), n° 11, 13 mai 1813
      inventaire après décès; Plumet (rue); Leroy, Charlotte-Odile; Suillerot, Toussaint; boulanger
    - Inventaire après décès: Suillerot, Toussaint. Boulanger (ancien marchand). Plumet (rue), n° 11, 13 mai 1813
      inventaire après décès; Plumet (rue); Suillerot, Toussaint; commerçant
    - Inventaire après décès: Boutheroue Des Marais, César-Louis. Sainte-Opportune (rue), n° 14, 29 mai 1813
      inventaire après décès; Sainte-Opportune (rue); Boutheroue Desmarais, César-Louis
    - Inventaire après décès: Rissoan, Claudine-Françoise. Boutheroue Des Marais, César-Louis (veuve). Sainte-Opportune (rue), n° 14, 29 mai 1813
      inventaire après décès; Sainte-Opportune (rue); Rissoan, Claudine-Françoise; Boutheroue Desmarais, César-Louis
    - Publication et adjudication de fonds de Charcuterie AUVRAY., 14 juin 1813
      acte de vente; cahier des charges; Auvray; charcutier
    - Inventaire après décès: Montmorency Robecq, Anne-Louis-Alexandre., 10 juillet 1813
      inventaire après décès; Montmorency Robecq, Anne-Louis-Alexandre
    - Inventaire après décès: Leviconte de Blangy, Marie-Anne. Gosselin de Manneville, Jean-Robert (veuve). Minden (Allemagne). décédée le 28 octobre 1798, 17 juillet 1813
      inventaire après décès; Minden (Allemagne); Leviconte de Blangy, Marie Anne (....-1798); Gosselin de Manneville, Jean Robert
    - Inventaire après décès: Muller, Anne-Marie-Catherine. Gardes, Antoine (épouse). Mercier (marchand). Saint-Dominique-au-Gros-Caillou (rue), n° 16, 20 août 1813
      inventaire après décès; Saint-Dominique-du-Gros-Caillou (rue); Muller, Anne-Marie-Catherine; Gardes, Antoine
    - Inventaire après décès: Tailleur, Marie-Geneviève. Hendel, Jean-Christian (épouse). Limace (rue de la), 2 septembre 1813
      inventaire après décès; Limace (rue de la); Tailleur, Marie-Geneviève; Hendel, Jean-Christian; commerçant
    - Inventaire après décès: Clery Serans, Charles-François de., 2 septembre 1813
      inventaire après décès; Clery Serans, Charles-François de
    - Inventaire après décès: Mauguin, Jeanne. Miral, Jean-François (veuve). Saint-Anastase (rue), n° 14, 3 septembre 1813
      inventaire après décès; Sainte-Anastase (rue); Mauguin, Jeanne; Miral, Jean-François
    - Inventaire après décès: Delabarre, Louis-Pierre., 4 octobre 1813
      inventaire après décès; Delabarre, Louis-Pierre
    - Inventaire après décès: Constant de Charence, Marie-Françoise., 13 octobre 1813
      inventaire après décès; Constant de Charence, Marie-Françoise
    - Inventaire après décès: Blanvin, Marie-Madeleine. Rentière. Clef (rue de la), n° 21, 26 octobre 1813
      inventaire après décès; Clef (rue de la); Blanvin, Marie-Madeleine
    - Inventaire après décès: Charreyre, Marie. Charreyre, Jean-Baptiste (épouse). Lowendal (avenue de), n° 2, 27 octobre 1813
      inventaire après décès; Lowendal (avenue de); Charreyre, Marie; Charreyre, Jean-Baptiste
    - Inventaire après décès: Hulot, Pierre-Claude-Joseph., 28 octobre 1813
      inventaire après décès; Hulot, Pierre-Claude-Joseph
    - Inventaire après décès: Bouchard, Adélaïde-Elisabeth. Baudelot, Antoine-Joseph (épouse). Pâtissier traiteur. Corps-Législatif (place du), n° 91, 11 novembre 1813
      inventaire après décès; Corps-Législatif (place du); Bouchard, Adélaïde-Elisabeth; Baudelot, Antoine-Joseph
    - Inventaire après décès: Rohan, Ferdinand-Maximilien-Mériadec de. Prince de Guéménée, archevêque, comte, Légion d'honneur., 19 novembre 1813